【裁判字號】    97,交訴,18
【裁判日期】    970331
【裁判案由】    公共危險等
【裁判全文】
臺灣臺北地方法院刑事判決              97年度交訴字第18號
公  訴  人  臺灣臺北地方法院檢察署檢察官
被      告  乙○○
上列被告因公共危險等案件，經檢察官提起公訴（96年度調偵字
第 949號），本院判決如下：
    主  文
乙○○駕駛動力交通工具肇事，致人受傷而逃逸，處有期徒刑陸
月，如易科罰金，以新臺幣壹仟元折算壹日。緩刑貳年。
其餘被訴部分不受理。
    事  實
一、乙○○係送貨司機，平日以駕駛自用小貨車載貨為業，係從
    事駕駛業務之人，於民國九十六年五月十九日中午十二時二
    十分許，駕駛車號ＺＶ—三二六三號自用小貨車，沿臺北市
    中山區○○○路平面道路由南往北方向行駛，途經該路段與
    長安東路口時，本應注意駕駛人駕駛汽車，應遵守道路交通
    標誌、標線、號誌之指示，且依當時雖為日間有自然光線之
    雨天，但柏油路面乾燥無缺陷，亦無障礙物，視距良好等情
    形，並無不能注意之情事，竟疏未注意該平面道路口設有「
    禁止左轉」標誌，猶貿然左轉，適甲○○騎乘車號Ａ三Ｗ—
    八八五號重型機車搭載丙○○，沿建國北路高架道路下長安
    匝道，行駛至上開路口停等紅燈時，其右側車身（起訴書誤
    載為車頭）遭乙○○所駕駛之上開小貨車左側車身擦撞，致
    甲○○與丙○○人車倒地，甲○○因而受有右前臂撕裂傷（
    約六公分乘以０點三公分）、右膝挫擦傷等傷害（業務過失
    傷害部分撤回告訴，詳後述公訴不受理部分），丙○○則受
    有右下肢挫外傷等傷害（業務過失傷害部分撤回告訴，未據
    起訴）。詎乙○○明知其已駕車撞及上開機車而肇事，致甲○○及丙○○受傷，竟未下車查看或報警處理，亦未採取救
    護甲○○及丙○○之必要措施，即駛離現場而逃逸。嗣經路
    過之騎士丁○○目睹肇事經過，記下乙○○所駕車號而告知
    甲○○報警循線查獲上情。
二、案經甲○○訴由臺北市政府警察局中山分局報請臺灣臺北地
    方法院檢察署檢察官偵查起訴。
    理  由
壹、有罪部分：
一、前揭事實，業據被告乙○○於本院審理時坦承不諱（見本院
    卷第二九頁反面），核與被害人甲○○於偵查中指訴情節相
    符（見九十六年度偵字第一四五０六號卷第三一至三二頁）
    ），並經證人丁○○於偵查中證述屬實（見九十六年度調偵
    字第九四九號卷第一五至一七頁），且有道路交通事故現場
    圖、補充資料表、談話紀錄表、道路交通事故調查報告表、
    現場照片及臺安醫院診斷證明書附卷可稽（見九十六年度偵
    字第一四五０六號卷第一三、一四、一六至一九、二三、二
    四頁）。本件事證明確，被告犯行洵堪認定，應予依法論科
    。
二、核被告所為，係犯刑法第一百八十五條之四之肇事逃逸罪。
    爰審酌被告肇事致甲○○及丙○○受傷，竟未下車查看而逃
    離現場，將渠等棄置不顧，惟渠等所受傷害非鉅，且被告犯
    後已與甲○○達成民事上和解，如數賠償損害，並取得甲○○之諒解（見本院卷第二九頁反面），復坦承犯行，知所悔
    悟，態度良好等一切情狀，量處如主文所示之刑，並諭知易
    科罰金之折算標準。末查被告前未曾因故意犯罪受有期徒刑
    以上刑之宣告，此有卷附臺灣高等法院被告前案紀錄表可按
    （見本院卷第五頁），其因一時圖便，短於思慮，偶罹刑典
    ，經此罪刑之宣告後，當知所警惕，信無再犯之虞，告訴人
    亦當庭表明願原諒被告、給被告一次機會等情（見本院卷第
    二九頁反面），本院認所宣告之刑以暫不執行為適當，爰併
    宣告緩刑二年，以啟自新。
貳、公訴不受理部分：
一、公訴意旨略以：被告係自用小貨車司機，為從事駕駛業務之
    人，於九十六年五月十九日中午十二時二十分許，駕駛車號
    ＺＶ—三二六三號自用小貨車，沿臺北市中山區○○○路平
    面道路由南往北方向行駛，途經該道路與長安東路口時，本
    應注意駕駛人駕駛汽車，應遵守道路交通標誌、標線、號誌
    之指示，且依當時為日間有自然光線之雨天，柏油路面乾燥
    無缺陷，亦無障礙物，視距良好等情形，並無不能注意之情
    事，竟疏未注意該平面道路口設有「禁止左轉」標誌，猶貿
    然左轉，適甲○○騎乘車號Ａ三Ｗ—八八五號重型機車搭載
    丙○○，沿建國北路高架道路下長安匝道，行駛至上開路口
    停等紅燈時，遭乙○○所駕駛之上開小貨車擦撞，致甲○○
    與丙○○人車倒地，甲○○因而受有右前臂撕裂傷、右膝挫
    擦傷等傷害，因認被告涉犯刑法第二百八十四條第二項之業
    務過失傷害罪嫌。
二、按告訴乃論之罪，告訴人於第一審辯論終結前得撤回其告訴
    ，又告訴經撤回者，應諭知不受理之判決，刑事訴訟法第二
    百三十八條第一項、第三百零三條第三款分別定有明文。
三、本件甲○○告訴被告業務過失傷害案件，公訴人認被告係犯
    刑法第二百八十四條第二項之業務過失傷害罪，依同法第二
    百八十七條前段之規定，須告訴乃論。茲被告與甲○○達成
    和解，被告如數賠償新臺幣五萬元與甲○○，甲○○並已撤
    回告訴（見本院卷第二九頁反面、第三一頁），揆諸前揭規
    定，爰就此部分諭知不受理之判決。
據上論斷，應依刑事訴訟法第二百九十九條第一項前段、第三百
零三條第三款，刑法第一百八十五條之四、第四十一條第一項前
段、第七十四條第一項第一款，判決如主文。
本案經檢察官王鑫健到庭執行職務
中    華    民    國  九十七  年    三    月  三十一  日
                  刑事第八庭審判長法  官  陳德民
                                  法  官  唐于智
                                  法  官  陳芃宇
以上正本證明與原本無異。
如不服本判決，應於判決送達後10日內，向本院提出上訴狀。
                            書記官  徐鶯尹
中    華    民    國  九十七  年    四    月    一    日
附錄本案論罪科刑法條全文：
中華民國刑法第一百八十五條之四
駕駛動力交通工具肇事，致人死傷而逃逸者，處六月以上五年以
下有期徒刑。


司法院資訊處製作；財團法人民間司法改革基金會備份。
